臺灣橋頭地方法院民事小額判決　　　 110年度橋小字第1164號
原　　　告　良京實業股份有限公司

法定代理人　平川秀一郎

訴訟代理人　曾玟玟　
　　　　　　陳慧凱　
被　　　告　黃一廷　
上列當事人間請求清償債務事件，本院於民國110 年11月23日言
詞辯論終結，判決如下：
    主  文
原告之訴駁回。
訴訟費用新臺幣壹仟元由原告負擔。
    事實及理由
一、原告主張：被告前向訴外人大眾商業銀行股份有限公司（下
    稱大眾銀行）申請個人信用貸款，借款期限屆至，屆期雙方
    如無反對之意思表示，則依同一內容續約1 年，其後每年屆
    期時亦同，借款利息按週年利率18.25 ％計算，並應按期繳
    納應付金額，延滯期間則改以週年利率20％計息。詎被告未
    依約繳款，尚積欠新臺幣（下同）69,072元（含本金64,725
    元）及相關利息未清償（下稱系爭債務），案經大眾銀行將
    上開債權讓與訴外人普羅米斯顧問股份有限公司（下稱普羅
    米斯公司），普羅米斯公司復將該債權讓與原告，並依法通
    知被告，惟被告仍未清償，爰依債權讓與及消費借貸之法律
    關係提起本件訴訟。聲明：被告應給付原告69,072元及其中
    64,725元自民國94年8 月9 日起至104 年8 月31日止，按週
    年利率20 %；自104 年9 月1 日起至清償日止，按週年利率
    15% 計算之利息。
二、被告則以：此事過太久已想不起來，主張時效抗辯等語，資
    為抗辯。聲明：原告之訴駁回。
三、本院之判斷:
( 一)按 請求權，因15年間不行使而消滅。但法律所定期間較短
    者，依其規定。消滅時效，自請求權可行使時起算；時效完
    成後，債務人得拒絕給付，民法第125 條、第128 條前段、
    第144 條1 項依序定有明文。又從權利以主權利之存在為前
    提，原則上與主權利同其命運，故主權利之移轉或消滅，其
    效力原則上及於從權利。債權請求權如已罹於時效而消滅，
    則其利息請求權雖尚未罹於時效，亦隨同消滅，此觀民法第
    146 條之規定甚明。
( 二)原 告主張之前揭事實，業經提出現金卡申請書、歷史交易
    明細、債權收買請求暨債權讓與證明書、催告清償函、掛號
    郵件回執為證，固堪認定。惟依原告所主張系爭債務之起息
    日為94年8 月9 日，及上開交易明細被告最後一次還款為94
    年4 月等事實，可見系爭債務於94年就已到期，原告自斯時
    起已得請求清償借款，故系爭債務至遲應於109 年即罹於時
    效，然原告遲至110 年6 月始具狀向本院聲請支付命令，此
    有支付命令聲請狀上所蓋本院收文戳章在卷可憑，且原告並
    未提出時效中斷之證據，則依前開規定及說明，系爭債務之
    本金及利息債權之請求權均罹於時效而消滅，被告所為時效
    抗辯，自屬可採。
四、從而，原告主張被告應給付原告69,072元及其中64,725元自
    94年8 月9 日起至104 年8 月31日止，按週年利率20 %；自
    104 年9 月1 日起至清償日止，按週年利率15% 計算之利息
    ，為無理由，應予駁回。
五、訴訟費用負擔之依據：民事訴訟法第78條。
中    華    民    國   110    年    12    月    9     日
                  橋頭簡易庭  法      官    呂維翰
以上正本與原本相符。
民事訴訟法第436 條之24第2 項：對於本判決之上訴，非以違背
法令為理由，不得為之。
如對本判決上訴，須於判決送達後20日內向本院提出上訴狀，並
須表明原判決所違背之法令及其具體內容與依訴訟資料可認為原
判決有違背法令之具體事實之上訴理由（須按他造當事人之人數
附繕本）。
中    華    民    國   110    年    12    月    9     日
                              書  記  官    薛如媛
訴訟費用計算式：
裁判費1,000 元合計1,000 元